【裁判字號】    97,易,3718
【裁判日期】    980604
【裁判案由】    毒品危害防制條例
【裁判全文】
臺灣臺北地方法院刑事判決              97年度易字第3718號
公  訴  人  臺灣臺北地方法院檢察署檢察官
被      告  甲○○
                    （現於臺灣臺北監獄執行中）
上列被告因違反毒品危害防制條例案件，經檢察官提起公訴（97
年度毒偵字第3136號），本院判決如下：
    主      文
甲○○施用第二級毒品，處有期徒刑捌月。扣案甲基安非他命壹
包（不含包裝袋，驗餘重零點捌伍伍捌公克）沒收銷燬，包裝甲
基安非他命之包裝袋壹個沒收。
    事      實
一、甲○○前因施用毒品案件，先經本院以88年度毒聲字第2763
    號裁定送觀察勒戒，因無繼續施用傾向，經臺灣臺北地方法
    院檢察署檢察官於民國89年3月6日以89年度毒偵緝字第79號
    為不起訴處分確定，又因施用毒品，經本院以89年度毒聲字
    第1797號裁定送觀察勒戒，並經本院以89年度毒聲字第2041
    號裁定施以強制戒治，同時經檢察官提起公訴，本院以89年
    易字第1802號判處有期徒刑8月確定，另因偽造文書案件，
    經本院以91年度訴緝字第103號判處有期徒刑10月確定，上
    開二罪經本院以92年度聲字第91號裁定定應執行刑為有徒刑
    1年4月確定。嗣後又犯施用毒品罪，經本院以91年度易字第
    786號、97年度易緝字第154號各判處有期徒刑8月及10月確
    定。詎甲○○仍未悔改，竟基於施用第二級毒品甲基安非他
    命之犯意，於97年9月10日上午10時許，在臺北市○○區○
    ○街522號5樓之住處內，以將甲基安非他命置於鋁箔紙上燒
    烤吸食其煙霧之方式，施用第二級毒品甲基安非他命1次，
    嗣於同日12時45分許，經警在臺北市○○區○○路與和平東
    路口查獲，並扣得甲基安非他命1包（驗餘重0.8558公克）
    ，經採集其尿液送驗後，發現呈現安非他命及甲基安非他命
    藥物陽性反應，始查悉上情。
二、案經臺北市政府警察局大安分局報告臺灣臺北地方法院檢察
    署檢察官偵查起訴。
    理      由
一、訊據被告甲○○對於上開事實坦承不諱，而被告為警查獲後
    排放採集之尿液，其送驗結果係呈現安非他命、甲基安非他
    命藥物陽性反應，有臺灣尖端先進生技醫藥股份有限公司97
    年9月17日濫用藥物檢驗報告在卷可稽（見偵卷第39頁），
    此外，復有扣案晶體1袋可憑，該晶體經送鑑驗結果，驗出
    第二級毒品甲基安非他命成分（驗餘重0.8558公克），亦有
    交通部民用航空局航空醫務中心97年9月23日航藥鑑字第097
    4935號毒品鑑定書在卷可考（見偵卷第36頁），足徵被告前
    開自白與事實相符。查被告前有事實欄所示之施用毒品犯罪
    紀錄，有臺灣高等法院被告前案紀錄表在卷可按，其於本件
    前揭時地再次施用毒品之行為，屬5年內多次犯施用毒品罪
    之情形，依法自應逕予追訴處罰。本件被告施用第二級毒品
    犯罪之事證明確，犯行堪以認定，應依法論科。
二、按安非他命為毒品危害防制條例第2條第2項第2款明定之第
    二級毒品。核被告所為，係犯毒品危害防制條例第10條第2
    項之施用第二級毒品罪。被告施用前、後持有第二級毒品之
    行為，為施用該毒品之行為所吸收，不另論罪。公訴意旨雖
    指被告因毒品及偽造文書案件，經本院以92年度聲字第91號
    裁定定應執行有期徒刑1年4月，於93年8月19日縮刑期滿執
    行完畢，其於5年內故意再犯本件有期徒刑以上之罪，應依
    累犯之規定加重其刑云云。惟查，被告前雖因施用第二級毒
    品，經本院以89年度易字第1802號判決判處有期徒刑8月確
    定，又因偽造文書案件經本院以91年度訴緝字第103號判決
    判處有期徒刑10月確定，該二罪經本院以92年度聲字第91號
    裁定定應執行有期徒刑1年4月，再因施用第二級毒品案件，
    經本院以91年度易字第786號判決判處有期徒刑8月確定，上
    開三罪接續執行之結果，原於93年8月19日縮刑期滿執行完
    畢，有臺灣高等法院被告前案紀錄表在卷可參。然按刑法第
    47條所稱之「受有期徒刑之執行完畢」，於數罪併罰案件，
    係指所定之執行刑，執行完畢而言；如於定執行刑之前，因
    有一部分犯罪先確定，形式上予以執行，仍應依前揭規定定
    其應執行之刑，俟檢察官指揮執行應執行刑時，再就形式上
    已執行部分予以折抵，不能謂先確定之罪已執行完畢，且於
    接續執行數罪之際，亦應待該接續執行之數罪均全部執行完
    畢，方能該當刑法第47條所謂之「受有期徒刑之執行完畢」
    。依被告之前科紀錄表所載，其上開施用二級毒品及偽造文
    書併罰執行1年4月之二罪，嗣經依法裁定減刑，且與89年1
    月間所犯贓物罪減刑後之有期徒刑1月又15日（臺灣臺東地
    方法院92年度訴字第210號）合於數罪併罰之要件，而經臺
    灣臺東地方法院以97年度聲減字第22號裁定定應執行有期徒
    刑9月又15日確定，上開判處有期徒刑8月之施用第二級毒品
    案件，亦經依法裁定減刑，且與被告所犯贓物罪減刑後之有
    期徒刑2月又15日（臺灣臺東地方法院以92年度訴字第210號
    ）、所犯贓物罪減刑後之有期徒刑3月又15日（臺灣高等法
    院花蓮分院94年度上訴字第26號）、所犯恐嚇罪減刑後之有
    期徒刑4月（臺灣高等法院花蓮分院94年度上訴字第26號）
    及所犯行使偽造有價證券罪減刑後之有期徒刑4月（臺灣高
    等法院花蓮分院96年度上更(一)字第124號）共四罪，合於數
    罪併罰之要件，而經臺灣高等法院花蓮分院以97年度聲字第
    154號裁定定應執行有期徒刑1年4月確定，經臺灣臺東地方
    法院檢察署執行科折抵後認尚應執行有期徒刑8月又27日，
    故請臺灣臺北地方法院檢察署代為執行中，而顯然尚未執行
    完畢。從而被告上開數罪併罰且接續執行之各罪，尚未全部
    執行完畢，參照首揭說明，自不能以被告於93年8月19日形
    式上執行完上開三罪，即謂本件被告合於累犯之要件，公訴
    意旨對此容有誤會，爰予敘明。爰審酌被告有多次犯罪前科
    ，素行不佳，前因施用毒品歷經觀察、勒戒程序，並經追訴
    審判，惟仍未能完全戒絕毒癮，復再犯本件施用毒品罪，其
    施用毒品對於社會秩序存有間接之影響，然本質上無非係屬
    自我戕害行為，暨被告之生活狀況、智識程度及犯後坦承犯
    行之態度等一切情狀，量處如主文所示之刑。扣案甲基安非
    他命1包（不含包裝袋，驗餘重0.8558公克），應依毒品危
    害防制條例第18條第1項前段規定沒收銷燬，至於包裝上開
    毒品之包裝袋1個，具有包裝毒品、防止其裸露而便於持有
    及施用之功能，與該等毒品本身均為被告所有之物，爰依刑
    法第38條第1項第2款規定宣告沒收。
據上論斷，應依刑事訴訟法第299條第1項前段，毒品危害防制條
例第10條第2項、第18條第1項前段，刑法第11條前段、第38條第
1項第2款，判決如主文。
本案經檢察官葉惠燕到庭執行職務
中    華    民    國    98    年    6     月    4     日
                  刑事第十一庭  法  官  林庚棟
以上正本證明與原本無異。
如不服本判決，應於判決送達後10日內，向本院提出上訴狀；上
訴書狀應敘述具體理由，未敘述上訴理由者，應於上訴期間屆滿
後20日內補提上訴理由書於本院。
                                書記官  殷玉芬
中    華    民    國    98    年    6     月    5     日
附錄本案論罪科刑法條全文
毒品危害防制條例第10條：
施用第一級毒品者，處6月以上5年以下有期徒刑。
施用第二級毒品者，處3年以下有期徒刑。


司法院資訊處製作；財團法人民間司法改革基金會備份。
